---
title: "R_RESTful using opencpu"
author: "JuMingXing"
date: "2016年12月20日"
output: html_document
---
## R RESTful API based on opencpu 
R语言是一门统计分析与可视化的优秀的开源软件，利用R语言建模后大致有三种使用方式：
1、形成简单的分析报告；
2、离线模型：将模型预测结果存入数据库；
3、线上实时获取数据进行预测输出
第一种利用Rmarkdwon与配置文件很容易实现标准分析报告，第二种可以将结果直接存入MySQL或者MongoDB，但是第三种是比较困难实现也是建模最重要的用途。这里利用opencpu实现RESTful API微服务，基于HTTP请求的方式来实现跨平台的模型预测功能。

### Install OpenCpu and R package opencpu
```{r, echo=TRUE, eval = FALSE, message=FALSE, warning=FALSE}
# Install opencpu on your own ubuntu system
sudo gedit /etc/apt/sources.list
# paste below
deb http://ppa.launchpad.net/opencpu/opencpu-1.6/ubuntu trusty main
deb-src http://ppa.launchpad.net/opencpu/opencpu-1.6/ubuntu trusty main
# save and run
sudo apt-get update
sudo apt-get install opencpu
# Install R packages opencpu
install.packages('opencpu')
```

### Demo 
利用iris数据来做一个xgboost预测模型，并将模型结果保存
```{r, echo=TRUE, eval=FALSE, message=FALSE, warning=FALSE}
require(caret)
data("iris")
controlObject = trainControl (
  method = 'cv',
  number = 10,
  selectionFunction = 'oneSE',
  search = "grid",
  classProbs = TRUE
)
xgBoostGrid = expand.grid(
  .nrounds = c(25, 50),
  .eta = c(0.01, 0.1, 0.5, 1),
  .max_depth = c(2, 4, 6, 8),
  .gamma = c(1, 2, 5),
  .colsample_bytree = c(0.5, 0.75, 1),
  .min_child_weight = c(10, 50, 100)
)
model = train(
  Species ~ .,
  iris,
  method = 'xgbTree',
  trControl = controlObject,
  tuneGrid = xgBoostGrid,
  objective = "multi:softmax",
  metric = 'Accuracy'
)
save(model, file = './model/model.rda')
# 利用RStudio创建包test
# create new project -> new Directory -> R Package
# 在test文件夹中创建model文件夹，并将model.rda移到model文件中
# 在test/R文件中创建预测函数
require(caret)
predfunc = function(input) {
  input = as.data.frame(input)
  load('./model/model.rda')
  result = predict(model, newdata = input)
  as.character(result)
}
# 利用Rstudio中的bulid&reload（或者快捷键'Ctrl + Shift + B'）创建并加载test包
# 在本地启opencpu的服务
# 终端输入 R
library(opencpu)
Initiating OpenCPU server...
Using config: /home/jmx/.opencpu.conf
OpenCPU started.
[httpuv] http://localhost:1923/ocpu
OpenCPU single-user server ready.
# 在另一终端输入：
curl http://172.16.33.22:1923/ocpu/library/test/R/predfunc/json -H "Content-Type: application/json" -d '{"input" :[{"Sepal.Length":1.1, "Sepal.Width" : 2.5, "Petal.Length":0.4, "Petal.Width":0.9}]}'
```

### Test Result

```{r echo=TRUE, eval=TRUE, message=FALSE, warning=FALSE}
# 用语言自身进行调用RESTful API
require(httr)
url = "http://172.16.33.22:1923/ocpu/library/test/R/predfunc/json"
input = '{\"input\" :[{\"Sepal.Length\":1.1, \"Sepal.Width\" : 2.5, \"Petal.Length\":0.4, \"Petal.Width\":0.9}]}'
POST(
url = url,
body = input,
encode = 'json',
content_type('application/json')
)
```


